【裁判字號】    89,易,245
【裁判日期】    890229
【裁判案由】    竊盜等
【裁判全文】
臺灣臺北地方法院刑事判決                          八十九年度易字第二四五號
    公  訴  人  臺灣臺北地方法院檢察署檢察官
    被      告  甲○○
右列被告因竊盜案件，經檢察官提起公訴 (八十九年度偵字第一八七一號)，本院判
決如左：
    主  文
甲○○竊盜，累犯，處有期徒刑肆月。
    事  實
一、甲○○前於八十六年四月三十日因詐欺案，經本院八十六年易字第六九０號判處
    有期徒刑一年二月，因違反麻醉藥品管理條例案，判有期徒刑六月，應執行徒刑
    一年七月，於八十八年七月二十五日縮刑期滿執畢出監，仍不知檢束慎行，復意
    圖為自己不法之所有，於八十九年一月八日十四時許，在台北市○○路五五七巷
    十二號對面，自路邊撿起石頭砸毀乙○○所有車號ＥＲ－三一九八號自用小客車
    之左前車窗，清除車窗碎片後，徒手伸入車窗竊取置於右前座之手提包一個（內
    含筆記型電腦一台），得手後逃逸，同日十五時二十分許，為警循線在台北市○
    ○街二十二號前查獲。
二、案經告訴人乙○○訴由台北市政府警察局中山分局移送臺灣臺北地方法院檢察署
    檢察官偵查起訴。
    理  由
一、右開事實，業據被告於警訊時、偵查中及本院審理時坦承不諱，核與被害人指訴
    失竊情節相符，且有贓物認領保管收據、車號ＥＲ－三一九八號自用小客車照片
    附卷可證。雖被告在審理中辯稱：其以為是值錢的東西，不知手提包內為筆記型
    電腦，可見其對電腦並無意圖為自己不法之所有云云，惟行為人對行為客體發生
    誤認，而為侵害行為之實施，乃屬客體錯誤．本案之筆記型電腦與其他財物二者
    之間，就構成要件保護之法益價值以觀，具構成要件等價，此類行為客體等價性
    之錯誤，不足影響故意在刑法上之評價，被告前揭所辯，並非可採，犯行堪以認
    定。
二、核被告所為，係犯刑法第三百二十條第一項竊盜罪、第三百五十四條毀損罪，該
    二罪之間有方法結果之牽連關係，依刑法第五十五條之規定，應從較重之竊盜罪
    處斷。又被告前於八十六年四月三十日因詐欺案，經本院八十六年易字第六九０
    號判處有期徒刑一年二月，因違反麻醉藥品管理條例案，判有期徒刑六月，應執
    行徒刑一年七月，於八十八年七月二十五日縮刑期滿執畢出監，有台灣高等法院
    檢察署刑案紀錄簡覆表一件在卷可徵，未滿五年再犯本件有期徒刑以上之罪，為
    累犯，應依刑法第四十七條規定加重其本刑。爰審酌被告之犯罪動機、目的、手
    段、所生之危害及犯罪後坦承犯行，態度良好等一切情狀，量處如主文所示之刑
    ，以資警愓。
據上論結，應依刑事訴訟法第二百九十九條第一項前段，刑法第三百二十條第一項第
二款、第三百五十四條、第五十五條、第四十七條，罰金罰鍰提高標準條例第一條前
段，判決如主文。
中    華    民    國      八十九    年      二        月      二十九    日
                                     臺灣臺北地方法院刑事第一庭
                                         法  官  李  莉  苓
右正本證明與原本無異。
如不服本判決應於送達後十日內向本院提出上訴狀。
                                         書記官  黃  正  昌
中    華    民    國      八十九    年       三       月       四       日
附錄本案論罪科刑法條全文
刑法第三百二十條第一項
意圖為自己或第三人不法之所有，而竊取他人之動產者，為竊盜罪，處五年以下有期
徒刑、拘役或五百元以下罰金。
刑法第三百五十四條
毀棄、損壞前二條以外之他人之物或致令不堪用，足以生損害於公眾或他人者，處二
年以下有期徒刑、拘役或五百元以下罰金。


司法院資訊處製作；財團法人民間司法改革基金會備份。
